【裁判字號】    97,訴,4125
【裁判日期】    971219
【裁判案由】    毒品危害防制條例
【裁判全文】
臺灣臺中地方法院刑事判決              97年度訴字第4125號
公  訴  人  臺灣臺中地方法院檢察署檢察官
被      告  乙○○
上列被告因毒品危害防制條例案件，經檢察官提起公訴（97年度
毒偵字第4880號），被告於準備程序就被訴事實為有罪之陳述，
本院合議庭裁定由受命法官獨任進行簡式審判程序，判決如下：
    主    文
乙○○施用第一級毒品，累犯，處有期徒刑捌月，扣案之注射針
筒壹支沒收之。又施用第二級毒品，累犯，處有期徒刑肆月。應
執行有期徒刑拾月，扣案之注射針筒壹支沒收之。
    犯罪事實及理由
一、本院認定之犯罪事實、證據並所犯法條，除起訴書中犯罪事
    實欄一內關於「乙○○曾於民國95年間，因竊盜案件，經臺
    灣臺中地方法院判處有期徒刑6月確定，甫於96年4月16日執
    行完畢」，應更正為「乙○○前因竊盜案件，經本院減刑及
    定應執行有期徒刑9月確定，於民國97年2月4日執行完畢」
    ，及「於97年8月22日晚上9時許往前回溯4日內之某時，在
    不詳處所，施用第一級毒品海洛因及第二級毒品甲基安非他
    命各1次」，應更正為「於97年8月19日之不詳時點，在臺中
    縣大肚鄉○○路164巷3弄102之2號，以將甲基安非他命置於
    玻璃球燃燒之方式，施用第二級毒品甲基安非他命1次，及
    於97年8月21日晚上7時許，在上址，以注射針筒之方式，施
    用第一級毒品海洛因1次」，以及關於證據並所犯法條「被
    告乙○○經傳未到。其於警詢中矢口否認上開施用毒品之
    情事，辯稱：最後1次是97年6月20日施用毒品云云。惟查：
    」，應刪除更正為「被告對於上開犯罪事實於本院訊問時均
    坦承不諱，且查，」之文字外，餘均與檢察官起訴書之記載
    相同，茲引用之。（詳如附件）
二、併依刑事訴訟法第273條之1第1項、第299條第1項前段、第3
    10條之2、第454條第2項，毒品危害防制條例第10條第1項、
    第2項，刑法第11條、第47條第1項、第51條第5款、第38條
    第1項第2款，判決如主文。
本案經檢察官甲○○到庭執行職務。
中    華    民    國    97    年    12    月    19    日
                        刑事第三庭  法  官  楊曉惠
以上正本證明與原本無異。
如不服本判決，應於收受送達後10日內向本院提出上訴書狀（應
敘述具體理由並附繕本）。
上訴書如未敘述理由，應於上訴期間屆滿後20日內補提理由書於
本院。
                                    書記官  廖鳳美
中    華    民    國    97    年    12    月    19    日
附錄法條：
毒品危害防制條例第10條第1項
施用第一級毒品者，處6月以上5年以下有期徒刑。
施用第二級毒品者，處 3 年以下有期徒刑。


司法院資訊處製作；財團法人民間司法改革基金會備份。
